臺灣臺中地方法院刑事判決　　　　　　 100年度訴字第1959號
公　訴　人　臺灣臺中地方法院檢察署檢察官
被　　　告　劉忠政
上列被告因違反毒品危害防制條例案件，經檢察官提起公訴（一
百年度毒偵字第一六八四號），被告於準備程序中就被訴事實為
有罪之陳述，受命法官於聽取當事人之意見後，由本院合議庭裁
定由受命法官獨任以簡式審判程序判決如下：
    主    文
劉忠政施用第一級毒品，累犯，處有期徒刑壹年。扣案之第一級
毒品海洛因壹小包（送驗前淨重零點零捌壹公克，驗餘淨重零
點零捌貳壹公克），沒收銷燬之。
    犯罪事實
一、劉忠政前因施用毒品案件，經本院以九十四年度毒聲字第二
    九六號裁定令入勒戒處所觀察、勒戒後，認無繼續施用毒品
    之傾向，於民國九十四年五月十日執行完畢出所，並由臺灣
    臺中地方法院檢察署檢察官以九十四年度核退毒偵字第一號
    處分書為不起訴處分確定；其又因違反毒品危害防制條例之
    施用毒品案件，經本院以九十六年度訴字第九三三號判決處
    以有期徒刑十月確定。劉忠政復因違反毒品危害防制條例之
    施用毒品案件，經本院以九十八年度訴字第一三四二號判決
    處以有期徒刑十月確定，又因違反毒品危害防制條例之施用
    毒品案件，經本院以九十八年訴字第八六一號判決處以有期
    徒刑十一月確定，兩案經本院以九十八年度聲字第四四四二
    號裁定合併應執行有期徒刑一年六月確定，於九十九年七月
    二十七日假釋付保護管束，惟其於假釋期間又再犯毒品危害
    防制條例之施用毒品案件，經撤銷假釋後執行殘三月又六日
    ，於一百年四月二日縮刑期滿執行完畢。劉忠政前已於五年
    內再犯施用毒品案件，詎猶不知悔改，基於施用第一級毒品
    海洛因之犯意，於一百年五月四日上午十一時許，在臺中市
    ○○區○○路一一四巷六二弄一九號其住處內，以針筒注射
    之方式，施用海洛因一次。嗣於同年月五日下午二時二十分
    許，經警在臺中市○○區○○路一一四巷六二弄一九號前盤
    查劉忠政，並在劉忠政身上扣得海洛因一包（送驗前淨重○
    ‧○八三一公克，驗餘淨重○‧○八二一公克），而合理懷
    疑劉忠政施用海洛因，復得劉忠政同意採集其尿液送驗，結
    果呈嗎啡陽性反應，始知上情。
二、案經臺中市政府警察局豐原分局報請臺灣臺中地方法院檢察
    署檢察官偵查起訴。
    理    由
一、程序方面：
  (一)本案被告劉政忠所犯係死刑、無期徒刑、最輕本刑為三年以
    上有期徒刑以外之罪，被告於行準備程序中就被訴事實為有
    罪之陳述，經法官告知簡式審判程序之旨，並聽取公訴人、
    被告之意見後，本院合議庭認為適宜由受命法官獨任進行簡
    式審判程序，而依刑事訴訟法第二百七十三條之一第一項規
    定，裁定改用簡式審判程序，是本案之證據調查，依刑事訴
    訟法第二百七十三條之二、同法第一百五十九條第二項之規
    定，不適用傳聞法則有關限制證據能力之相關規定。
  (二)本案被告所為不利於己之供述，並無出於強暴、脅迫、利誘
    、詐欺、疲勞訊問、違法羈押或其他不正之方法，亦非違反
    法定障礙事由經過期間不得訊問或告知義務之規定而為，依
    刑事訴訟法第一百五十六條第一項、第一百五十八條之二規
    定，應認其有證據能力。
  (三)本案認定犯罪事實所憑之非供述證據，均無違反法定程序而
    取得之情形，依刑事訴訟法第一百五十八條之四反面規定，
    自有證據能力。
二、上揭事實，業據被告於警詢、偵查及本院審理時均坦承不諱
    ，其尿液經送檢驗結果，亦呈嗎啡陽性反應，有臺中市政府
    豐原分局委託鑑驗尿液代號與真實姓名對照表、詮訢科技股
    份有限公司一百年五月二十日濫用藥物尿液檢驗報告影本各
    一紙附卷足佐。又扣案之白粉狀物品一包，業經行政院衛生
    署草屯療養院以化學呈色法及氣相層析質譜議分析鑑定為第
    一級毒品海洛因，有該院一百年五月二十四日鑑定書影本一
    紙在卷可查，並經扣案可資佐證。此外，並有臺中市政府警
    察局豐原分局豐原派出所扣押筆錄（含扣押物品目錄表）、
    臺灣高等法院被告前案紀錄表、臺灣臺中地方法院檢察署刑
    案資料查註紀錄表各一份、查獲時照片七張在卷可憑，足見
    被告自白與事實相符，其前已於五年內再犯施用毒品案件，
    並經依法追訴處罰，又犯本案，事證明確，犯行洵堪認定，
    應依法論科。
三、按最高法院九十五年五月九日九十五年度第七次刑事庭會議
    決議要旨：「一施用第一、二級毒品為犯罪行為，毒品危害
    防制條例第十條定有處罰明文。故施用第一、二級毒品者，
    依前揭規定本應科以刑罰。惟基於刑事政策，對合於一定條
    件之施用者，則依同條例第二十條、第二十三條之規定，施
    以觀察、勒戒及強制戒治之保安處分。二、毒品危害防制條
    例於民國九十二年七月九日修正公布，自九十三年一月九日
    施行，其中第二十條、第二十三條將施用毒品之刑事處遇程
    序，區分為『初犯』及『五年內再犯』、『五年後再犯』。
    依其立法理由之說明：『初犯』，經觀察、勒戒或強制戒治
    後，應為不起訴處分或不付審理之裁定；經觀察、勒戒或強
    制戒治執行完畢釋放後，『五年內再犯』者，因其再犯率甚
    高，原實施之觀察、勒戒及強制戒治既已無法收其實效，爰
    依法追訴或裁定交付審理。至於經觀察、勒戒或強制戒治執
    行完畢釋放後，『五年後再犯』者，前所實施之觀察、勒戒
    或強制戒治已足以遮斷其施用毒品之毒癮，為期自新及協助
    其斷除毒癮，仍適用『初犯』規定，先經觀察、勒戒或強制
    戒治之程序。從而依修正後之規定，僅限於『初犯』及『五
    年後再犯』二種情形，始應先經觀察、勒戒或強制戒治程序
    。倘被告於五年內已再犯，經依法追訴處罰，縱其第三次（
    或第三次以上）再度施用毒品之時間，在初犯經觀察、勒戒
    或強制戒治執行完畢釋放五年以後，已不合於『五年後再犯
    』之規定，且因已於『五年內再犯』，顯見其再犯率甚高，
    原實施觀察、勒戒或強制戒治，已無法收其實效，即應依該
    條例第十條處罰。」是被告本件再度施用毒品之時間（即一
    百年五月四日），雖在一犯經觀察、勒戒執行完畢釋放（即
    九十四年五月十日）五年以後，惟其又在前次觀察勒戒執行
    完畢五年內，因違反毒品危害防制條例之施用毒品案件，經
    本院以九十六年度訴字第九三三號判決處以有期徒刑十月確
    定，是被告前於五年內已再犯施用毒品案件，且經依法追訴
    處罰，依上開最高法院決議內容，認被告再犯率甚高，原實
    施觀察、勒戒或強制戒治，已無法收其實效，應依毒品危害
    防制條例第十條處罰。
四、核被告所為，係犯毒品危害防制條例第十條第一項施用第一
    級毒品罪。其施用前後持有第一級毒品之低度行為，已為施
    用第一級毒品之高度行為所吸收，不另論罪。被告前因違反
    毒品危害防制條例之施用毒品案件，經本院以九十八年度訴
    字第一三四二號判決處以有期徒刑十月確定，又因違反毒品
    危害防制條例之施用毒品案件，經本以九十八年訴字第八六
    一號判決處以有期徒刑十一月確定，兩案本院以九十八年度
    聲字第四四四二號裁定合併應執行有期徒刑一年六月確定，
    於九十九年七月二十七日假釋付保護管束，惟其於假釋期間
    又再犯毒品危害防制條例之施用毒品案件，經撤銷假釋後執
    行殘三月又六日，於一百年四月二日縮刑期滿執行完畢，有
    臺灣高等法院被告前案紀錄表及臺灣臺中地方法院檢察署刑
    案資料查註紀錄表在卷可憑，被告前受有期徒刑執行完畢，
    五年內故意再犯本件有期徒刑以上之罪，為累犯，應依刑法
    第四十七條第一項之規定加重其刑。爰審酌被告一再施用毒
    品，前於五年內已再犯施用毒品案件，經依法追訴處罰，堪
    認其素行不佳；且其前因施用海洛因案件，經本院以九十八
    年度訴字第八六一號判決處以有期徒刑十一月確定，並於一
    百年四月二日執行完畢後不久，又再犯本案，足見前次科刑
    並未使被告產生惕勵之心，暨其智識、犯罪之目的、動機、
    手段等一切情狀，量處如主文所示之刑，以資懲儆。扣案之
    海洛因一小包（送驗前淨重○‧○八三一公克，驗餘淨重○
    ‧○八二一公克），為毒品危害防制條例第二條第二項第一
    款所規定之第一級毒品（外包裝因有海洛因殘留，無法析離
    ，亦應認屬第一級毒品），有上開鑑定書一紙在卷可稽，應
    依同條例第十八條第一項前段規定沒收銷燬之。
據上論斷，應依刑事訴訟法第二百七十三條之一第一項、第二百
九十九條第一項前段，毒品危害防制條例第十條第一項、第十八
條第一項前段、第二十三條第二項，刑法第十一條、第四十七條
第一項，判決如主文。
中    華    民    國   100    年    8     月    15    日
                  刑事第十四庭  法  官  黃裕仁
以上正本證明與原本無異。
如不服本判決應於收受判決後十日內向本院提出上訴書狀，並應
敘述具體理由；其未敘述上訴理由者，應於上訴期間屆滿後二十
日內向本院補提理由書（均須按他造當事人之人數附繕本，切勿
逕送上級法院）。
                                書記官  何惠文
中    華    民    國   100    年    8     月    15    日
附錄論罪科刑法條
毒品危害防制條例第十條第一項
施用第一級毒品者，處六月以上五年以下有期徒刑。